臺灣彰化地方法院刑事判決　　　　　　　　　　　　　九十一年度交易字第四八號
　　公　訴　人　臺灣彰化地方法院檢察署檢察官
　　被　　　告　丙○○
右列被告因公共危險等案件，經檢察官提起公訴（九十一年度偵字第一六五八號），
本院判決如左：
    主      文
丙○○服用酒類，不能安全駕駛動力交通工具而駕駛，處有期徒刑參月，如易科罰金
，以參佰元折算壹日，緩刑貳年。
被訴過失傷害部分公訴不受理。
    事      實
一、丙○○於民國（下同）九十一年二月十八日十四時許，在彰化縣政府旁路邊攤與
    友人共同飲用酒類後，已不能安全駕駛動力交通工具，且應注意機車駕駛人飲酒
    後其吐氣所含酒精成分超過每公升零點二五毫克以上者不得駕車，竟仍自行駕駛
    車牌號碼為ＫＵＥ─二五０號重機車，沿彰化縣花壇鄉○○村○○路○段由北往
    南方向行駛，嗣於同日十五時二十分許，行經彰化縣花壇鄉○○村○○路○段七
    七五號時，其應注意機車行進中駕駛人應注意車前狀況，隨時採取必要安全措施
    ，而依當時情形，並無不能注意之情事，竟疏於注意，因不勝酒力，駕車之穩定
    性減低，而由後追撞同向在前由甲○○所騎乘附載其子乙○○之車牌號碼為ＴＶ
    Ｆ─五０八號輕機車，致其人車倒地，甲○○因此受有胸部及左手肘挫傷、下肢
    多處挫傷及擦傷等傷害（過失傷害部分已撤回告訴），乙○○因此受有雙腳擦傷
    之傷害（過失傷害部分未據告訴）；嗣經警前往現場處理，丙○○經送醫救治，
    檢測其血液酒精濃度為二九二ＭＧ／ＤＬ，換算酒精濃度呼氣值達每公升一點四
    六毫克，始知上情。
二、案經彰化縣警察局彰化分局報請台灣彰化地方法院檢察署檢察官偵查起訴。
    理      由
甲、有罪部分：
一、右揭事實，業據被告丙○○於本院審理時坦承不諱，核與被害人甲○○、乙○○
    之指述符，並有道路交通事故調查報告表、現場照片、彰化縣警察局九十一年二
    月十九日彰警交字第Ｉ00000000號舉發違反道路交通管理事件通知單、
    測試觀察紀錄表等件附卷可稽；按汽車駕駛人飲酒後其吐氣所含酒精成份超過每
    公升零點二五毫克以上者不得駕車，道路交通安全規則第一百十四條第二款定有
    明文；又呼氣酒精濃度為每公升零點０四七毫克至零點二三八毫克時，人體會有
    精神欣快，注意力、判斷力降低、抑制力變小等情狀，為每公升零點二三八毫克
    至零點四七六毫克時，人體會有興奮或鎮靜，肌肉協調能力受損，反應遲鈍等情
    狀，為每公升零點七一四毫克至一點四二八毫克時，人體會有精神錯亂，平衡感
    受損，言詞不清，定向力及感覺錯亂等情狀，為每公升一點一九０毫克至一點九
    ０四毫克時，人體會有昏呆、木僵、昏睡、明顯肌肉失調、大小便失禁等情狀，
    為每公升一點九０四毫克至二點三八０毫克時，人體會有昏迷、完全失去意識、
    呼吸循環虛脫、死亡等症狀等情（參照駱宜安著刑事鑑識學八十四年一月初版）
    ，且酒精濃度呼氣達每公升零點五五毫克（零點五五ＭＧ／Ｌ）或血液濃度達零
    點一一％以上者，肇事率為一般正常人之十倍，已達不能安全駕駛動力交通工具
    之標準（法務部八十八年五月十八日法八八檢字第００一六六九號函可參），本
    件被告為警查獲時經醫生檢測其血液酒精濃度為二九二ＭＧ／ＤＬ，換算酒精濃
    度呼氣值達每公升一點四六毫克，有秀傳紀念醫院生化報告一紙附卷足稽，被告
    顯已不能安全駕駛動力交通工具甚明；故本件事證明確，被告犯行堪以認定。
二、核被告丙○○所為，係犯刑法第一百八十五條之三之公共危險罪。爰審酌被告疏
    未注意酒後不得駕車之情狀，致被害人受傷害之程度，暨犯後坦承犯行並與被害
    人和解（詳本件附帶民事訴訟和解筆錄）之態度等一切情狀，量處如主文所示之
    刑。查被告前未曾受有期徒刑以上刑之宣告，此有臺灣彰化地方法院檢察署刑案
    資料查註紀錄表一紙在卷可稽，其經此教訓，應知警惕而無再犯之虞，所宣告之
    刑，本院認以暫不執行為適當，併予宣告緩刑二年，以勵自新。
乙、不受理部分：
一、按告訴乃論之罪，告訴人於第一審辯論終結前得撤回其告訴，又告訴經撤回者，
    應諭知不受理之判決，刑事訴訟法第二百三十八條第一項、第三百零三條第三款
    定有明文。
二、查本件告訴人甲○○告訴被告丙○○於前開時地騎乘機車肇事，致其等受有傷害
    ，起訴書認係觸犯刑法第二百八十四條第一項前段之罪，依同法第二百八十七條
    前段之規定，須告訴乃論。茲據告訴人撤回其告訴，依照首開說明，自應諭知不
    受理之判決。
據上論斷，應依刑事訴訟法第二百九十九條第一項前段、第三百零三條第三款，刑法
第一百八十五條之三、第四十一條第一項、第七十四條第一款，罰金罰鍰提高標準條
例第二條，判決如主文。
本案經檢察官吳怡盈到庭執行職務。
中      華      民      國    九十一    年      六      月      十八    日
                                  臺灣彰化地方法院刑事第二庭
                                      法      官  謝  仁  棠
右正本證明與原本無異。
如不服本判決，應於判決送達後十日內，向本院提出上訴狀( 須附繕本 )。
告訴人或被害人對於判決如有不服具備理由請求檢察官上訴者，其上訴期間之計算係
以檢察官收受判決正本之日期為準。
                                      法院書記官  于  淑  真
中      華      民      國    九十一    年      六      月      十八    日
刑法第一百八十五條之三：
服用毒品、麻醉藥品、酒類或其他相類之物，不能安全駕駛動力交通工具而駕駛者，
處一年以下有期徒刑、拘役或三萬元以下罰金。
